# 求教，关联方披露问题

提问人：LYBSJS 时间：2021-03-25 10:33:06
新准则要求按照合同作为交易的识别，不同合同，应收和和负债不能抵消，请问关联方披露也是应收预收分开披露么，实务中没看到应收预收都有同一个关联方的啊，准则应该怎么披露呢

回答人：chenyiwei
可以这样理解。预收款项或者合同负债虽然不是金融负债，但其与金融资产（应收账款）之间能否抵销列报，也参照《企业会计准则第 37 号——金融工具列报》第五章的规定。一般情况下，不同合同项下的往来款是不能抵销列报的。